臺灣高等法院刑事裁定　　　　　　　　　100年度抗字第773號
抗　告　人　詹哲生
上列抗告人因聲請定其應執行刑案件，不服臺灣新竹地方法院中
華民國100年6月24日裁定（100年度聲字第617號），提起抗告，
本院裁定如下：
    主  文
抗告駁回。
    理  由
一、原裁定意旨略以：抗告人即受刑人詹哲生所犯如附表所示各
    罪，先後經本院判處如附表所示之刑，並均確定在案。茲檢
    察官聲請定其應執行之刑，經審核認其聲請為正當。又本件
    受刑人所犯如附表編號1、2、4、6至9所示之罪，既經與附
    表其他另犯不得易科罰金之如附表編號3、5所示各罪併合處
    罰，本院於定執行刑時，自不得為易科罰金之諭知，爰依刑
    事訴訟法第477條第1項、刑法第53條、第51條第5款，裁定
    應執行有期徒刑3年5月。
二、抗告意旨略以：按刑法修正實施以來，各法院中對其定執行
    刑之例，參照如「販賣毒品案件」，其被告所犯5次販賣行
    為，判刑時依次判處有期徒刑15年，合計有期徒刑75年，後
    定應執行刑約為有期徒刑18年至20年，又如「強盜案件」，
    所犯通強盜案件6件，分別判處有期徒刑5年6月，合計有期
    徒刑33年，定執行刑為有期徒刑6年至8年左右，而抗告人所
    涉毒品、竊盜罪，較諸上揭罪名、犯罪情節、性質、對社會
    之危害猶輕，而定執行刑之結果，其待遇何止天壤之別，其
    不公之處，昭然可見，豈難道需觸犯重罪者方得給予較優之
    待遇，以勵自新，如此對法律之「公平正義原則」、「結果
    實質正當」，實則大有違背，且顯見違背比例原則，爰狀請
    給予抗告人一個合理公平之裁定云云。
三、按數罪併罰，有二裁判以上者，依刑法第51條規定，定其應
    執行刑；數罪併罰，分別宣告其罪之刑，依下列各款定其應
    執行者：宣告多數有期徒刑者，於各刑中之最長期以上，各
    刑合併之刑期以下，定其刑期。但不得逾30年。刑法第53條
    、第51條第5 款分別定有明文。再按法律上屬於自由裁量事
    項，尚非概無法律性之拘束，在法律上有其外部界限及內部
    界限。前者法律之具體規定，使法院得以具體選擇為適當裁
    判，此為自由裁量之外部界限。後者法院為自由裁量時，應
    考量法律之目的，法律秩序之理念所在，此為自由裁量之內
    部界限。法院為裁判時，二者均不得有所踰越。查本件抗告
    人所犯如附表所示各罪，經原審先後判處罪刑確定，上開各
    罪合併之刑期為有期徒刑4年1月（即6月＋6月＋7月＋6月＋
    7月＋6月＋3月＋4月＋4月＝4年1月），原審酌定其應執行
    刑為有期徒刑3年5月，乃合於上揭法文規定。且參酌受刑人
    所犯如附表編號1、2所示之毒品案件，曾經法院定應執行有
    期徒刑10月，所犯如附表編號3、4所示之毒品案件，經法院
    定應執行有期徒刑11月，及所犯如附表編號5、6所示之毒品
    案件，亦經法院定應執行有期徒刑11月確定，原審所定之上
    開應執行刑並未逾越自由裁量之外部界限及內部界限，於法
    並無不合。至抗告人所舉事例，均屬個案審判中量刑之參考
    ，尚非本件判決確定後定應執行刑法院所得調查審酌之事項
    ，受刑人執此指摘原裁定有違反比例或公平原則之情事，自
    無足採。因此，受刑人之抗告意旨指摘原裁定不當云云，並
    無理由，應予駁回。
四、據上論結，應依刑事訴訟法第412條，裁定如主文。
中    華    民    國   100    年    7     月    19    日
                  刑事第二十一庭審判長法  官  周政達
                                      法  官  趙文
                                      法  官  楊力進
以上正本證明與原本無異。
如不服本裁定，應於收受送達後五日內向本院提出抗告狀。
                                      書記官  彭威翔
中    華    民    國   100    年    7     月    19    日